【裁判字號】    90,上易,3941
【裁判日期】    901218
【裁判案由】    竊盜
【裁判全文】
臺灣高等法院刑事判決                            九十年度上易字第三九四一號
    上  訴  人
    即  被  告  甲○○
右上訴人即被告因竊盜案件，不服臺灣台北地方法院九十年度易字第一五一六號，中
華民國九十年十月十八日第一審判決（起訴案號：臺灣台北地方法院檢察署九十年度
偵字第一三七一九號，移送併案審理案號：臺灣板橋地方法院檢察署九十年偵字第一
八二○五（八一九二）、一八二○六（一二二五七）號）提起上訴，本院判決如左：
    主  文
上訴駁回。
    事實及理由
一、本案經本院審理結果，認第一審以上訴人即被告甲○○（下稱被告）連續犯刑法
    第三百二十一條第一項第三款之罪，判處有期徒刑一年，並諭知原判決附表所示
    之物沒收，認事用法及量刑均無不當，應予維持，並引用第一審判決書記載之事
    實、證據及理由。
二、被告上訴意旨略以：原判決除量刑太重外，亦未就渠於九十年四月十一日及同年
    七月十七日之竊盜犯行併予審理云云。
三、惟查：
（一）臺灣板橋地方法院檢察署九十年度偵字第一八二○五（含八一九二）號移送併
      辦審理意旨另略以：被告於九十年四月十一日十九時許，在台北市北投區○○
      ○路○段五一五巷一六號停車場內，竊取大觀水晶股份有限公司所有方亨利所
      持有ＤＶ—二七四○號自用小客車，因認被告此部分亦涉有竊盜罪嫌，而與被
      告於九十年三月九日之犯行部分有連續犯裁判上一罪之關係，請求併予審判云
      云；訊據被告就其駕駛ＤＶ—二七四○號自用小客車而被查獲之事實固不諱言
      ，惟堅決否認有何竊盜犯行，辯稱：ＤＶ—二七四○號自用小客車，係伊朋友
      李宏仁借伊使用，伊並未竊取該車等語。惟按犯罪事實應依證據認定之，無證
      據不得推定其犯罪事實；又不能證明被告犯罪者，應諭知無罪之判決，刑事訟
      訴法第一百五十四條、第三百零一條第一項分別定有明文。次按刑事訴訟法上
      所謂定犯罪事實之證據，係指足以認定被告確有犯罪行為之積極證據而言，該
      項證據自須適合於被告犯罪事實之認定，始得作為斷罪之資料，而認定不利於
      被告之事實，須依積極證據，苟積極證據不足為不利於被告事實之認定時，即
      應為有利於被告之認定，更不必有何有利之證據；另按事實審法院對於證據之
      取捨，依法雖有自由判斷之權，然積極證據不足證明犯罪事實時，被告之抗辯
      或反證縱屬虛偽，仍不能以此資為積極證據應予採信之理由。最高法院二十九
      年上字第三一○五號、三十年上字第四八二、第八一六號分別著有判例可資參
      照。被告雖辯稱ＤＶ—二七四○號自用小客車，係朋友李宏仁借伊使用云云，
      惟李宏仁於檢察官九十年八月十日偵查中則否認曾借ＤＶ—二七四○號自用小
      客車予被告使用等語（見八一九二號偵查卷第五十三頁反面），是被告前述所
      辯要屬虛偽不實，而無足可採。另證人方亨利於檢察官九十年五月三十日偵查
      中所述，於法僅足供該車係其所持有而失竊之證明；被告固曾占有使用ＤＶ—
      二七四○號自用小客車，惟查被告占有使用ＤＶ—二七四○號自用小客車之原
      因本有多端，於法要不得徒以被告曾占有使用ＤＶ—二七四○號自用小客車一
      節，即遽為該車定係被告所竊取之推論。此外並查無其他積極證據，足資證明
      ＤＶ—二七四○號自用小客車確係被告所竊，惟公訴人認此部分與前述論罪科
      刑之部分有連續犯裁判上一罪之關係，爰不就此部分另為無罪之諭知。至被告
      此部分是否另涉他罪，應由檢察官另行依法偵查之，亦此敘明。
（二）臺灣板橋地方法院檢察署九十年度偵字第一八二○六（含一二二五七）號移送
      併辦審理意旨略以：被告另於九十年七月十七日凌晨四時許，在台北縣樹林市
      ○○路二八五號前，竊取乙○○所有ＢＰ—三一九六號自用小客車，因認被告
      此部分亦涉有竊盜罪嫌，而與前述論罪科刑部分有連續犯裁判上一罪之關係，
      請求併予審判云云；訊據被告就其於前揭時、地竊取ＢＰ—三一九六號自用小
      客車之事實固坦承不諱，惟被告另稱其係因於九十年七月十七日凌晨，至台北
      縣樹林市唱歌，朋友都走了，又無公車，為了要回家，才再竊取該車，以之當
      交通工具等語；是被告竊取ＢＰ—三一九六號自小客車之犯意，係因於深夜且
      無其他交通工具之偶一事實而起，是於法應認被告此部分竊盜犯行係另行起意
      而為，而與九十年三月九日之犯行並非基於同一概括之犯意而為；是此部分犯
      行與前述論罪科刑（九十年三月九日之犯行）之部分無連續犯裁判上一罪之關
      係，即非原起訴效力所及，本院自不得逕予審究，此部分應退由檢察官另行依
法處理。
（三）另原判決審酌被告之犯罪動機、目的、犯罪之手段、所竊財物之價值，且認被
      告年輕力壯，不知靠辛勞工作賺取報酬，卻淪為宵小行徑，犯罪後坦承犯行等
      一切情狀，而量處被告有期徒刑一年，本院認原判決之量刑尚稱妥適，被告上
      訴意旨稱原審量刑過重云云，要無可採。
四、綜上所述，被告前述上訴意旨所陳各節，於法均無可採。其執此上訴意旨，指摘
    原判決不當，求予撤銷改判，為無理由，應予駁回。
據上論結，應依刑事訴訟法第三百七十三條、第三百六十八條，判決如主文。
本案經檢察官呂丁旺到庭執行職務。
中      華      民      國    九十    年      十二    月      十八      日
                              臺灣高等法院刑事第十庭
                                    審判長法  官  溫  耀  源
                                          法  官  何  菁  莪
                                          法  官  林  銓  正
右正本證明與原本無異。
不得上訴。
                                          書記官  陳  菊  珍
中      華      民      國    九十    年      十二    月    二十一      日


司法院資訊處製作；財團法人民間司法改革基金會備份。
